臺灣花蓮地方法院刑事判決　　　　　　　　　　　　　九十年度交易字第一七二號
　　公　訴　人　臺灣花蓮地方法院檢察署檢察官
　　被　　　告　乙○○
右列被告因過失致死等案件，經檢察官提起公訴（九十年度偵字第三二○七號），本
院判決如左：
    主  文
乙○○因過失致人於死，處有期徒刑月，如易科罰金，以佰元折算壹日。
    事  實
一、乙○○於民國九十年七月十七日上午七時四十分許，駕駛車牌號碼ＩＺ─七八五
    二號自小客車，沿花蓮市○○路由北往南方向行駛，行經該路與自由街閃光黃燈
    號誌交岔路口時，本應注意減速慢行及車前狀況，並隨時採取必要安全措施，而
    依當時天候晴，日間自然光線，路面乾燥、無缺陷無障礙物、視距良好，並無不
    能注意之情事，竟能注意而疏未注意，適有王彪文騎乘車號ＨＤＳ─六四九號重
    型機車附載甲○○，亦疏未注意，行經前開交岔路口，於單行道違規左轉，且未
    讓直行之乙○○所駕之車先行，致二車相撞，造成王彪文顱內出血，經送花蓮醫
    院及慈濟綜合醫院急救後於同日十五時五十分不治死亡（甲○○則受有右手骨折
    等傷害，此部分已撤回告訴，如後述），乙○○肇事後於犯罪未被有偵查權之機
    關或公務員發覺前，即以電話報警自首，並叫救護車將王彪文送醫急救，且於警
    察到場處理時表明係肇事者，願接受裁判。
二、案經甲○○訴由花蓮縣警察局花蓮分局報請本檢察官相驗後自動檢舉偵查起訴。
    理  由
一、訊據被告乙○○對於右揭時地駕車肇事致被害人王彪文死亡之事實坦承不諱，核
    與甲○○指述情節相符，並有道路交通事故調查報告表、現場相片在卷可資佐證
    ，而被害人王彪文確因本件車禍受傷死亡，亦經臺灣花蓮地方法院檢察署檢察官
    督同檢驗員相驗明確，製有相驗屍體證明書、驗斷書及勘驗筆錄等在卷可憑，被
    告自白與事實相符；而依現場圖及車損照片所示，兩車肇事停止位置在被告之車
    行向車道交岔路口內，被害人之車已有左轉動作，且肇事之交岔路口寬廣，被害
    人之車與被告之車撞及右倒車頭轉向朝後，倒在被告之車左側旁，並留下刮地痕
    亦於被告之車左側附近，被告車前擋風玻璃破裂，其碎掉落在被告車前方附近，
    而被告於偵訊中供稱：．．．當時路口閃黃燈，我當時有看到對方車道有機車，
    但他沒有打方向燈，就突然左轉進來，我看到他轉，我立刻按喇叭並減速及閃警
    示燈．．．看到他轉過來，我才踩煞車，因為他沒有打方向燈，我以為他是要到
    內線走到下一個路口（見偵查卷第三十二頁至三十三頁），然而就肇事路口之長
    度及直路視線良好，被告見被害人之車由對向外側慢車道左轉，應清楚看見被害
    人之車由慢車道左轉至分向線處，以路寬亦需若干時間，被告於交岔路口見閃黃
    燈號誌及對向有機車左轉動作，未將車速減至最低，僅按喇叭時未煞停，及至即
    將撞及之際，始以將車右偏再煞車。按駕駛人駕駛汽車，應遵守道路交通標誌、
    標線、號誌之指示。而特種閃光號誌係以單一鏡面之閃光紅或黃色燈號，警告接
    近之車輛注意前方路況，應先暫停或減速慢行，再視路況以定行止，設於交岔路
    口或危險路段前。再按汽車行駛時，駕駛人應注意車前狀況，並隨時採取必要之
    安全措施；道路交通安全規則第九十條、第九十四條第三項，道路交通標誌標線
    號誌設置規則第一百九十四條分別定有明文，被告既考領有駕照，對於上開規定
    自當知之甚稔，其於右揭時地駕駛車輛，應注意能注意而不注意上開規定，被告
    駕駛自小客車，行經閃光黃燈號誌交岔路口，未減速慢行，且未注意車前狀況為
    肇事次因，被告之行為自有過失。被害人駕駛重機車，行經閃黃燈誌交岔口，違
    規左轉（單行道），且未讓直行車先行，為肇事主因，況本件經送臺灣省車輛行
    車事故覆議鑑定委員會覆議結果，亦持相同見解，有該委員會九十年十月十七日
    府覆議字第九○一九二八號覆議意見書在卷可稽，台灣省花東區車輛行車事故鑑
    定委員會九十年八月二十三日花鑑字第九○○四四三號鑑定意見書雖認被告無肇
    事因素，然而該鑑定意見書係以路權為主要考量，未考量被告行經前開路口，未
    減速慢行乙節，是以該鑑定意見書尚不足作為被告有利之認定。被告之過失行為
    與被害人之死亡間復具有相當因果關係。此外，被告於肇事後旋即報警自首，並
    於警察到場處理時坦認為肇事者，願接受裁判之事實，有警訊筆錄、道路交通事
    故調查報告表、偵查報告在卷可按。綜上所述，本件事證明確，被告犯行堪以認
    定。
二、被告乙○○過失肇事致被害人王彪文死亡，核其所為係犯刑法第二百七十六條第
    一項之過失致死罪。又被告於犯罪未被有偵查權之機關或公務員發覺前，向警方
    報案自首犯行，並接受審判，應依刑法第六十二條前段之規定減輕其刑。爰審酌
    被告就本件車禍為肇事次因、被害人則為肇事主因，被告肇事後速即報案救護被
    害人，迄尚未與被害人家屬達成和解等一切情狀，量處如主文所示之刑，並諭知
    易科罰金之折算標準。
三、另告訴人甲○○告訴被告過失傷害案件，起訴書認被告係觸犯刑法第二百八十四
    條第一項前段之過失傷害罪，依同法第二百八十七條前段之規定，須告訴乃論。
    惟此部分已據告訴人當庭撤回其告訴，有本院九十一年一月二十九日審判筆錄在
    卷可按，依法本應不經言詞辯論，逕為不受理判決之諭知，然公訴意旨認被告所
    犯此部分與前開過失致死罪部分，係一行為觸犯數罪，有想像競合犯之裁判上一
    罪關係，爰不另為不受理之諭知，併此敘明。
據上論斷，應依刑事訴訟法第二百九十九條第一項前段，刑法第二百七十六條第一項
、第四十一條第二項、第六十二條前段，罰金罰鍰提高標準條例第一條前段、第二條
，判決如主文。
本案經檢察官簡淑如到庭執行職務。
中      華      民      國    九十一    年      二      月      五      日
                              臺灣花蓮地方法院刑事庭
                                  法  官  林  麗  玉
右正本證明與原本無異。
如對本判決不服，應於送達後十日內，向本院提出上訴狀。（應抄附繕本）告訴人或
被害人如對於本判決不服者，應具備理由請求檢察官上訴，其上訴期間之計算係以檢
察官收受判決正本之日期為準。
                                  法院書記官
中      華      民      國    九十一    年      二      月      六      日
附錄本案論罪之法律條文：
刑法第二百七十六條：
因過失致人於死者，處二年以下有期徒刑、拘役或二千元以下罰金。
從事業務之人，因業務上之過失犯前項之罪者，處五年以下有期徒刑或拘役，得併科
三千元以下罰金。
